---
title: "gdv_LE1"
output: html_notebook
---
# Bibliotheken & Datensatz
## Bibliotheken Downloaden
```{r}
# Installation
install.packages("tidyverse")
install.packages("dplyr")
install.packages("tibble")
install.packages("gapminder")
```

## Bibliotheken aktivieren
```{r}
library(tidyverse)
library(dplyr)
library(tibble)
library(gapminder)
```

## Datensatz laden
```{r}
gapminder_data <- gapminder
```

# Uebersicht ueber Datensatz
## Struktur des Dataframes
```{r}
str(gapminder_data)
```
# 
```{r}
summary(gapminder_data)
```
# Diagramm Beschriftung
## Diagram ohne Beschriftung
```{r}
gapminder_2007 <- gapminder_data %>% filter(year == 2007)

ggplot(gapminder_2007, aes(x = gdpPercap, y = lifeExp, color = continent, size = pop)) +
  geom_point(alpha = 0.5) +
  scale_y_log10() 
```
## Diagramm mit Beschriftung
```{r}
ggplot(gapminder_2007, aes(x = gdpPercap, y = lifeExp, color = continent, size = pop)) +
  geom_point(alpha = 0.5) +
  labs(title = "Lebenserwartung in Abhängigkeit vom Bruttoinlandprodukt unterteilt in Kontienten",
       subtitle = "Jahr 2007 - 147 Observationen",
       x = "Bruttoinlandprodukt",
       y = "Lebenserwartung in Jahren",
       caption = "Datensatz: Gapminder",
       color = "Kontinent",
       size = "Bevölkerungsgrösse")
  scale_y_log10() 
```
# Streudiagramm - Liniendiagramm 
## Streudiagramm ohne Datenverstaendnis
```{r}
by_year_LifeExp <- gapminder_data %>% 
  select(year, lifeExp, continent)

ggplot(by_year_LifeExp, aes(x = year, y = lifeExp)) + 
  geom_point(alpha = 1) + 
  labs(title = "Lebenserwartung im Verlaufe der Zeit", x = "Jahr", y = "Lebenserwartung in Jahren", subtitle = "1704 Observationen", caption = "Datensatz: Gapminder")
```

## Streudiagramm mit kleineren Punkten und Intensitaet
```{r}
by_year_LifeExp_2 <- gapminder_data %>% 
  select(year, lifeExp, continent)

ggplot(by_year_LifeExp_2, aes(x = year, y = lifeExp, color = continent)) + 
  geom_point(alpha = 0.3, size = 1) + 
  labs(title = "Lebenserwartung im Verlaufe der Zeit", x = "Jahr", y = "Lebenserwartung in Jahren", subtitle = "1704 Observationen", caption = "Datensatz: Gapminder", color = "Kontinent")
```

## Streudiagram Aggregiert
```{r}
by_year <- gapminder %>%
  group_by(year) %>%
  summarize(mean_life_exp = mean(lifeExp))
            
ggplot(by_year, aes(x = year, y = mean_life_exp)) + 
  geom_point() + 
  labs(title = "Lebenserwartung im Verlaufe der Zeit", x = "Jahr", y = "Durchschnittliche Lebenserwartung in Jahren", subtitle = "12 Observationen", caption = "Datensatz: Gapminder")
```

```{r}
ggplot(by_year_LifeExp, aes(x = year, y = lifeExp)) + 
  geom_point(alpha = 1) + 
  geom_line() +
  labs(title = "Lebenserwartung im Verlaufe der Zeit", x = "Jahr", y = "Lebenserwartung in Jahren", subtitle = "1704 Observationen", caption = "Datensatz: Gapminder")
```


## Liniendiagramm ohne Datenverstaendnis
```{r}
ggplot(by_year_LifeExp_2, aes(x = year, y = lifeExp, color = continent)) + 
  geom_point(alpha = 0.3, size = 1) +
  geom_line() + 
  labs(title = "Lebenserwartung im Verlaufe der Zeit", x = "Jahr", y = "Lebenserwartung in Jahren", subtitle = "1704 Observationen", caption = "Datensatz: Gapminder", color = "Kontinent")
```

## Liniendiagramm - Streudiagramm Aggregiert
```{r}
ggplot(by_year, aes(x = year, y = mean_life_exp)) + 
  geom_point(color = "blue", size = 2) +
  geom_line() +
  labs(title = "Lebenserwartung im Verlaufe der Zeit", x = "Jahr", y = "Durchschnittliche Lebenserwartung in Jahren", subtitle = "12 Observationen", caption = "Datensatz: Gapminder")
```
# Histogramme
## Schlechtes Histogramm der Lebenserwartung im Jahre 2007
```{r}
by_year_LifeExp_2007 <- gapminder_data %>% 
  select(year, lifeExp, continent)  %>% 
  filter(year == 2007)
```


```{r}
ggplot(by_year_LifeExp_2007, aes(x = lifeExp)) + 
  geom_histogram(bins = 3, fill = "grey", color = "black") + 
  labs(title = "Histogramm der Lebenserwartung in 2007", x = "Lebenserwartung in Jahren", y = "Anzahl Observationen", subtitle = "142 Observationen, Anzahl Klassenbreite: 3", caption = "Datensatz: Gapminder")
```

## Besseres Histogramm - Lebenserwartung der Welt (Multimodalitaeten)
```{r}
ggplot(by_year_LifeExp_2007, aes(x = lifeExp)) + 
  geom_histogram(bins = 142, fill = "grey", color = "black") + 
  labs(title = "Histogramm der Lebenserwartung in 2007", x = "Lebenserwartung in Jahren", y = "Anzahl Observationen", subtitle = "142 Observationen, Anzahl Klassenbreite: 142", caption = "Datensatz: Gapminder")
```

## Besseres Histogramm - Lebenserwartung der Welt (bins mit = 30)
```{r}
ggplot(by_year_LifeExp_2007, aes(x = lifeExp)) + 
  geom_histogram(bins = 30, fill = "grey", color = "black") + 
  labs(title = "Histogramm der Lebenserwartung in 2007", x = "Lebenserwartung in Jahren", y = "Anzahl Observationen", subtitle = "142 Observationen, Anzahl Klassenbreite: 30", caption = "Datensatz: Gapminder")
```



## Aufteilung nach Kontinente, fuer mehr Informationen (stack)
```{r}
ggplot(by_year_LifeExp_2007, aes(x = lifeExp, color = continent)) + 
  geom_histogram(fill = "white", alpha = 0.4, position="stack",bins = 30) + 
  labs(title = "Histogramm der Lebenserwartung in 2007", x = "Lebenserwartung in Jahren", y = "Anzahl Observationen", subtitle = "142 Observationen, Aufgestapelt", caption = "Datensatz: Gapminder", color = "Kontinent")
```

## Aufteilung nach Kontinente, fuer mehr Informationen (identity)
```{r}
ggplot(by_year_LifeExp_2007, aes(x = lifeExp, color = continent)) + 
  geom_histogram(fill = "white", alpha = 0.4, position="identity",bins = 30) + 
  labs(title = "Histogramm der Lebenserwartung in 2007", x = "Lebenserwartung in Jahren", y = "Anzahl Observationen", subtitle = "142 Observationen, Überlappend", caption = "Datensatz: Gapminder", color = "Kontinent")
```

## Aufteilung nach Kontinente, fuer mehr Informationen (dodge)
```{r}
ggplot(by_year_LifeExp_2007, aes(x = lifeExp, color = continent)) + 
  geom_histogram(fill = "white", alpha = 0.4, position="dodge",bins = 30) + 
  labs(title = "Histogramm der Lebenserwartung in 2007", x = "Lebenserwartung in Jahren", y = "Anzahl Observationen", subtitle = "142 Observationen, Nebeneinander", caption = "Datensatz: Gapminder", color = "Kontinent")
```

