---
title: "gdv_LE1"
output: html_notebook
---
# Bibliotheken & Datensatz
## Bibliotheken Downloaden
```{r}
# Installation
install.packages("tidyverse")
install.packages("gapminder")
```

## Bibliotheken aktivieren
```{r}
library(tidyverse)
library(gapminder)
```

## Datensatz laden
```{r}
gapminder_data <- gapminder
```

# Uebersicht ueber Datensatz
## Struktur des Dataframes
```{r}
str(gapminder_data)
```
# 
```{r}
summary(gapminder_data)
```

# Daten
```{r}
gapminder_1952 <- gapminder_data %>% filter(year == 1952)

gapminder_2007 <- gapminder_data %>% filter(year == 2007)

by_year1 <- gapminder %>%
  group_by(year) %>%
  summarize(mean_life_exp = mean(lifeExp))

by_year2 <- gapminder %>%
  group_by(year, continent) %>%
  summarize(mean_life_exp = mean(lifeExp))

by_year_LifeExp_2007 <- gapminder_data %>% 
  select(year, lifeExp, continent)  %>% 
  filter(year == 2007)

```

# Abbildung 2
```{r}
ggplot(gapminder_2007, aes(x = gdpPercap, y = lifeExp)) +
  geom_point() + 
  labs(title = "Lebenserwartung in Abhängigkeit von BIP",
       x = "Bruttoinlandbrodukt",
       y = "Lebenserartung",
       subtitle = "Jahr 2007",
       caption = "142 Observationen")
```
# # Abbildung 3
```{r}
ggplot(gapminder_2007, aes(x = gdpPercap, y = lifeExp, color = continent)) +
  geom_point() + 
  labs(title = "Lebenserwartung in Abhängigkeit von BIP",
       x = "Bruttoinlandbrodukt",
       y = "Lebenserartung",
       subtitle = "Jahr 2007",
       caption = "142 Observationen",
       color = "Kontinent")
```
# Abbildung 4
```{r}
ggplot(gapminder_2007, aes(x = gdpPercap, y = lifeExp, color = continent, size = pop)) +
  geom_point(alpha = 0.5) +
  labs(title = "Lebenserwartung in Abhängigkeit von BIP",
       x = "Bruttoinlandbrodukt",
       y = "Lebenserartung",
       subtitle = "Jahr 2007",
       caption = "142 Observationen",
       color = "Kontinent",
       size = "Bevölkerungsgrösse")
```

# Abbildung 5
```{r}
ggplot(by_year1, aes(x = year, y = mean_life_exp)) + 
  geom_point() + 
  geom_line() +
  labs(title = "Lebenserwartung im Verlaufe der Zeit", 
       x = "Jahr", 
       y = "Durchschnittliche Lebenserwartung in Jahren", 
       subtitle = "12 Observationen", 
       caption = "Datensatz: Gapminder")
```

# Abbildung 6
```{r}
ggplot(by_year2, aes(x = year, y = mean_life_exp, color = continent)) + 
  geom_point() + 
  geom_line() + 
  labs(title = "Lebenserwartung im Verlaufe der Zeit", 
       x = "Jahr", 
       y = "Durchschnittliche Lebenserwartung in Jahren", 
       caption = "60 Observationen",
       color = "Kontinent")
```

# Abbildung 7
```{r}
ggplot(by_year_LifeExp_2007, aes(x = lifeExp)) + 
  geom_histogram(bins = 3, fill = "grey", color = "black") + 
  labs(title = "Histogramm der Lebenserwartung in 2007", 
       x = "Lebenserwartung in Jahren", 
       y = "Anzahl Observationen", 
       subtitle = "142 Observationen, Anzahl Klassenbreite: 3", 
       caption = "Datensatz: Gapminder")
```
# Abbildung 8
## Besseres Histogramm - Lebenserwartung der Welt (Multimodalitaeten)
```{r}
ggplot(by_year_LifeExp_2007, aes(x = lifeExp)) + 
  geom_histogram(bins = 142, fill = "grey", color = "black") + 
  labs(title = "Histogramm der Lebenserwartung in 2007", 
       x = "Lebenserwartung in Jahren", 
       y = "Anzahl Observationen", 
       subtitle = "142 Observationen, Anzahl Klassenbreite: 142", 
       caption = "Datensatz: Gapminder")
```
# Abbildung 9
## Besseres Histogramm - Lebenserwartung der Welt (bins mit = 30)
```{r}
ggplot(by_year_LifeExp_2007, aes(x = lifeExp)) + 
  geom_histogram(bins = 30, fill = "grey", color = "black") + 
  labs(title = "Histogramm der Lebenserwartung in 2007", 
       x = "Lebenserwartung in Jahren", 
       y = "Anzahl Observationen", 
       subtitle = "142 Observationen, Anzahl Klassenbreite: 30", 
       caption = "Datensatz: Gapminder")
```


# Abbildung 10
## Aufteilung nach Kontinente, fuer mehr Informationen (stack)
```{r}
ggplot(by_year_LifeExp_2007, aes(x = lifeExp, color = continent)) + 
  geom_histogram(alpha = 0.4,
                 fill = "white") + 
  labs(title = "Histogramm der Lebenserwartung in 2007", 
       x = "Lebenserwartung in Jahren", 
       y = "Anzahl Observationen", 
       subtitle = "142 Observationen, Aufgestapelt", 
       caption = "Datensatz: Gapminder", 
       color = "Kontinent")
```

Abbildung 11
## Aufteilung nach Kontinente, fuer mehr Informationen (identity)
```{r}
ggplot(by_year_LifeExp_2007, aes(x = lifeExp, color = continent)) + 
  geom_histogram(fill = "white", 
                 alpha = 0.4, 
                 position="identity",
                 bins = 30) + 
  labs(title = "Histogramm der Lebenserwartung in 2007", 
       x = "Lebenserwartung in Jahren", 
       y = "Anzahl Observationen", 
       subtitle = "142 Observationen, Überlappend", 
       caption = "Datensatz: Gapminder", 
       color = "Kontinent")
```
# Abbildung 12
## Aufteilung nach Kontinente, fuer mehr Informationen (dodge)
```{r}
ggplot(by_year_LifeExp_2007, aes(x = lifeExp, color = continent)) + 
  geom_histogram(fill = "white", 
                 alpha = 0.4, 
                 position="dodge",
                 bins = 30) + 
  labs(title = "Histogramm der Lebenserwartung in 2007", 
       x = "Lebenserwartung in Jahren", 
       y = "Anzahl Observationen", 
       subtitle = "142 Observationen, Nebeneinander", 
       caption = "Datensatz: Gapminder", 
       color = "Kontinent")
```

